臺灣高等法院刑事裁定　　　　　　　　　96年度抗字第1190號
抗　告　人
即 受刑 人　甲○○
上列抗告人因聲明異議案件，不服臺灣基隆地方法院中華民國96
年9月6日裁定（96年度聲字第553號），提起抗告，本院裁定如
下：
    主  文
抗告駁回。
    理  由
一、原裁定以異議意旨略以異議人因違反毒品危害防制條例分別
    判處有期徒刑7月、4月，應執行有期徒刑10月，異議人所犯
    皆在中華民國96年罪犯減刑條例施行前，合於減刑條件，應
    予減刑，惟檢察官指揮書載本件係減刑施行日後始緝獲歸案
    ，不符減刑要件等，為此提出異議等，及異議人即受刑人甲
    ○○前因違反毒品危害防制條例等案件經原審93年6月7日以
    93年易字第147號判決分別判處有期徒刑7月、4 月，應執行
    有期徒刑10月確定在案，詎異議人因規避執行逃匿，經臺灣
    基隆地方法院檢察署於93年12月15日核發基檢清執丁緝字第
    1085號通緝書通緝在案。嗣異議人於96年7月20 日為警緝獲
    到案，此有臺灣基隆地方法院檢察署96年7月23 日基檢堂執
    丁銷字第763號撤銷通緝書影本1紙在卷可稽。綜上，顯見異
    議人非於減刑條例施行前自行歸案接受執行，核與減刑條件
    不符，異議自無理由，應予駁回。
二、本件抗告意旨略以同樣通緝歸案，96年7月16 日前均享有減
    刑之恩澤，而7月16 日以後就不能享有減刑恩澤，實難令抗
    告人信服云云。
三、按通緝犯乃惡意逃避法律制裁，本無接受裁判及悔改之意，
    如嗣後經逮捕到案仍施予減刑，不啻有鼓勵民眾藐視法律之
    誤識，且對減刑條例施行前，因不知政府即將辦理減刑而自
    動到案服刑完畢之受刑人，因無法享受減刑寬典，尤難謂平
    ，為維護法律尊嚴及消弭上述不公平現象，爰定明依減刑條
    例應減刑之通緝犯須於一定期限內自動歸案接受偵查、審判
    或執行，始能獲減刑寬典，中華民國96 年罪犯減刑條例第5
    條之立法理由著有明文，且於中華民國96年罪犯減刑條例第
    5條明定：「本條例施行前，經通緝而未於中華民國 96年12
    月31日以前自動歸案接受偵查、審判或執行者，不得依本條
    例減刑」，即依本條例應減刑之通緝犯須於前揭規定之期限
    內自動歸案接受偵查、審判或執行，始能獲邀減刑寬典。查
    抗告人即受刑人甲○○前因違反毒品危害防制條例等案件經
    原審於93年6月7 日以93年易字第147號判決分別判處有期徒
    刑7月、4月，定應執行有期徒刑10月確定在案，詎其因規避
    執行逃匿，經臺灣基隆地方法院檢察署於93年12月15日核發
    基檢清執丁緝字第1085號通緝書通緝在案。嗣抗告人於96年
    7月20日為警緝獲到案，此有臺灣基隆地方法院檢察署96年7
    月23日基檢堂執丁銷字第763號撤銷通緝書影本1紙在卷可稽
    。抗告人並非自動歸案接受執行，依前揭之規定，自不得依
    中華民國96年罪犯減刑條例減刑，原審因而認檢察官之執行
    命令並無不當，而駁回抗告人於原審之異議，於法並無不合
    ，是抗告人前揭之抗告為無理由，應予駁回。
三、據上論結，應依刑事訴訟法第412條裁定如主文。
中　　華　　民　　國　　96　　年　　11　　月　　7 　　日
                  刑事第七庭  審判長  法  官 黃麗生
                                      法  官 江國華
                                      法  官 許宗和
以上正本證明與原本無異。
如不服本裁定，應於收受送達後五日內向本院提出再抗告狀。
                                      書記官 林淑貞
中　　華　　民　　國　　96　　年　　11　　月　　8　 　日
